【裁判字號】    92,基小,312
【裁判日期】    921211
【裁判案由】    給付管理費
【裁判全文】
臺灣基隆地方法院基隆簡易庭小額民事判決  九十二年度基小字第三一二號
  原      告  新桃花源社區住戶管理委員會
  法定代理人  甲○○
  訴訟代理人  乙○○
              劉家與
  被      告  丙○○
  訴訟代理人  丁○○
右當事人間請求給付管理費事件，本院判決如左：
  主   文
原告之訴駁回。
訴訟費用新台幣陸佰刪拾元由原告負擔。
  理由要領
一、原告起訴主張被告係原告社區（新桃花源社區已之區分所有權人，未依區分所有
    權人會議決議繳納管理費，計積欠管理費新台幣（下同）三萬元，雖經催討均未
    繳納，慶訴請被告給付上開管理費及法定遲延利息等語。被告則以原告法定代理
    人即主任委員並非區分所有權人，其提起本件訴訟並非合法等語，資為抗辯。
二、按管理委員會有當事人能力，公寓大廈管理條例第三十五條第一項固有明文。惟
    該條所指之管理委員會，係指依公寓大廈管理條例所合法成立之管理委員會而言
    ，苟管理委員會並非依公寓大廈管理條例之規定所合法成立，自無以管理委員會
    之名義，依該法條規定擔任原告之餘地，此觀諸該法條之文義自明。又公寓大廈
    應成立管理委員會或推選管理負責人；公寓大廈成立管理委員會者，應由管理委
    員互推一人為主任委員，主任委員對外代表管理委員會。管理委員會之組織及選
    任應於規約中定之；設有管理委員會者，其主任委員、管理委員之選任、解任、
    權限與其委員人數、召集方式及事務執行方法，非經載明於規約者，不生效力，
    公寓大廈管理條例第二十七條第一項、第二項、公寓大廈管理條例施行細則第二
    條第二款分別定有明文。
一、查原告社區之新桃花源公寓大廈規約第七條第五款規定「主任委員、副主任委員
    、財務委員及管理委員有下列情勢之一者，即當然解任。（一）主任委員、副主
    任委員及財務委員喪失區分所有權人資格者。（二）管理委員喪失住戶資格者。
    」，足見擔任主任委員必須具備區分所有權人資格。而原告自承其法定代理人甲
    ○○並非區分所有權人，雖管理委員會業已要求甲○○主任委員提出該區分所有
    權人︵即其子匕之授權書，惟該當選資格之補正，係社區規約末規定之事項，規
    約之訂定或變更，仍應依公寓大廈管理條例第三十一條第一項第一款之規定，由
    區分所有權人三分之二以上及其區分所有權比例合計三分之二以上出席，以出席
    人數四分之三以上及其區分所有權比例占出席人數區分所有權四分之三以上之同
    意行之，而非管理委員會能自行決議之事項。從而本件原告之法定代理人甲○○
    當選無效，其提起本件訴訟，即不合法，應予駁回。
四、本件訴訟費用額六百八十元（裁判費三百三十元、送達郵資三百五十元）由原告
    負擔。
中      華      民      國    九十二    年    十二      月    十一      日
~B臺灣基隆地方法院基隆簡易庭
~B        法      官  陳培仁
右正本證明與原本無異。
對於本件判決如有不服，應於收受送達後廿日內向本院提出上訴書狀，上訴於本院合
議庭，並按他造當事人之人數附具繕本。
當事人之上訴，非以判決違背法令為理由不得為之，上訴狀應記載上訴理由，表明下
列各款事項：
（一）原判決所違背之法令及其具體內容。
（二）依訴訟資料可認為原判決有違背法令之具體事實。
中      華      民      國    九十二    年    十二      月    十七      日
~B        法院書記官  林建清


司法院資訊處製作；財團法人民間司法改革基金會備份。
